# 请教陈版

提问人：后来居上 时间：2015-01-28 12:45:11
陈版你好，我公司 14 年成立了一家全资子公司，根据最新的验资政策企业不用实际缴纳实收资本，我公司成立这家子公司时没有打钱过去作为实收资本，那么我在做长期股权投资的账务时怎么做账呢？如果按照打款的话长期股权投资初始成本为 0 ，岂不是没有享有子公司的权益？

回答人：chenyiwei
长期股权投资成本为零。是否享有该子公司的权益应根据相关法律法规和该子公司的公司章程为依据确定。如果你公司是其唯一股东且没有其他方对该子公司的净资产主张权利，则应认为你公司虽未出资，但仍享有其留存收益。

提问人：后来居上 时间：2015-01-28 23:35:53
那在做合并报表的时候怎么抵消呢？不是要长期股权投资跟子公司之间的所有者权益进行抵消

回答人：chenyiwei
不必做这个抵销，直接将该子公司的权益叠加上来，并抵销内部往来和内部交易（如有）即可。

提问人：洋葱头 Judy 时间：2015-01-29 19:52:42
房地产成本分摊问题：企业开发了住房和沿街房，成本该如何分摊，企业核算时并未进行分开，所以结转成本时是按已售面积合计结转 还是按售价比例结转，如果按面积企业的沿街房与住房的成本单价就一致了，企业有点不同意，能否采用按售价比例将沿街与住房分开，再分别按已售面积结转成本？？

回答人：chenyiwei
这个没有统一的规定，你说的两种方法都可以，关键是保证方法的系统性、合理性并一贯运用于本会计主体的所有同类或类似交易，不得随意变更。

提问人：后来居上 时间：2015-02-09 15:05:11
现在在审计一家公司，他们的 13 年度的年终奖计提到了 14 年的当期费用中，他们企业的年终奖计提没有制度规定，要等老板在 14 年年初的时候决定发多少就发多少，所以他们没有在 13 年年末计提，而是在 14 年 1 月份计提并方法
想请教陈版，这种情况要不要把计提的 13 年年终奖审计调整至 13 年度的费用中去？

回答人：chenyiwei
可参考《瑞华研究（ 2010 ～ 2014 汇编）》中的以下问题解答：
问题1-4-4（资产负债表日年终奖预提问题） 问题： 企业在资产负债表日，是否能将本年度的年终考核奖预提计入负债？ 解答： 根据《企业会计准则——基本准则》及《企业会计准则第 9 号——职工薪酬（ 2014 年修订）》（见“权威指引”部分）规定，年终考核奖金应在同时满足以下条件的情况下，在资产负债表上确认为负债，同时计入当期费用或者相关资产成本： 1 、该年终奖所针对的考核期是已经过去的年度或期间，即属于对过去员工已经提供的服务的补偿，且根据相关的劳动合同、公司的规章制度等规定是应当支付的，即已经构成一项由过去的交易或事项导致的现时义务，且很可能将需要支付； 2 、该义务的金额可以可靠估计。为了满足这一条件，企业应提供相关的业绩考核制度和指标等资料，并结合以往的发放惯例，确定能否依据截至资产负债表日可合理获取的信息（如本报告期内实际完成的相关定量考核指标情况）合理推断出应支付及应计入本报告期损益（或者相关资产成本）的年终奖金额。对于年终奖金额与员工实际完成的定量考核指标直接挂钩的情况（如销售人员的业绩提成），相对较容易可靠估计。对于高层管理人员的年终考核，有可能需要在初步方案确定后经过董事会或类似权力机构的批准，此时如果董事会可能作出调整的自由裁量权幅度很大，导致事实上无法基于资产负债表日可获取的信息合理估计最终应支付的金额的，则可能导致这部分年终奖在资产负债表日尚不能满足“可以可靠估计”的条件；如果考核指标相对较为透明，董事会的批准主要是对其是否符合相关制度的合规性审查，调整的自由裁量权幅度较小的，或者依据历史数据、行业平均水平等可以作出合理估计的，则可能可以认为其金额是可以可靠估计的。 估计的年终奖金额与最终支付金额之间如果存在差异，且该差异是由于资产负债表日尚不存在且无法合理预见的因素导致的，则作为会计估计变更处理，将其变更影响计入后一年度的损益中。 权威指引： 《企业会计准则——基本准则》第二十三条规定：“负债是指企业过去的交易或者事项形成的、预期会导致经济利益流出企业的现时义务”；第二十四条规定：“符合本准则第二十三条规定的负债定义的义务，在同时满足以下条件时，确认为负债：（一）与该义务有关的经济利益很可能流出企业；（二）未来流出的经济利益的金额能够可靠地计量。” 《企业会计准则第 9 号——职工薪酬（ 2014 年修订）》的相关规定如下： 第二条 职工薪酬，是指企业为获得职工提供的服务或解除劳动关系而给予的各种形式的报酬或补偿。职工薪酬包括短期薪酬、离职后福利、辞退福利和其他长期职工福利。企业提供给职工配偶、子女、受赡养人、已故员工遗属及其他受益人等的福利，也属于职工薪酬。 短期薪酬，是指企业在职工提供相关服务的年度报告期间结束后十二个月内需要全部予以支付的职工薪酬，因解除与职工的劳动关系给予的补偿除外。短期薪酬具体包括：职工工资、奖金、津贴和补贴，职工福利费，医疗保险费、工伤保险费和生育保险费等社会保险费，住房公积金，工会经费和职工教育经费，短期带薪缺勤，短期利润分享计划，非货币性福利以及其他短期薪酬。 ............ 利润分享计划，是指因职工提供服务而与职工达成的基于利润或其他经营成果提供薪酬的协议。 ............ 第九条 利润分享计划同时满足下列条件的，企业应当确认相关的应付职工薪酬： （一）企业因过去事项导致现在具有支付职工薪酬的法定义务或推定义务； （二）因利润分享计划所产生的应付职工薪酬义务金额能够可靠估计。属于下列三种情形之一的，视为义务金额能够可靠估计： 1 ．在财务报告批准报出之前企业已确定应支付的薪酬金额。 2 ．该短期利润分享计划的正式条款中包括确定薪酬金额的方式。 3.过去的惯例为企业确定推定义务金额提供了明显证据。

提问人：深圳 - 何 时间：2015-04-17 23:36:57
企业与融资租赁公司订立融资租赁合同时,加收了一笔很大的手续费,请问对该笔手续费如何处理.

回答人：chenyiwei
如果该手续费明显超出正常情况下新购买同样资产时需要支付的交易手续费，则多数可能性为变相的利息支出（预付利息）。应作为“长期应付款”的减项。即增加“未确认融资费用”，在租赁期间内按实际利率法摊销，确认为各期的利息支出。

提问人：tian 苗 66 时间：2015-08-28 20:58:58
瑞华研究（2010-2014）里关于售后回租的举例（问题 4-2-8（以在建船舶“售后回租”方式融资的相关会计处理），是否只适用于租赁合同中未约定售价以及标的物为在建工程的情况？

回答人：chenyiwei
凡是售后回租构成融资租赁的交易，都可以参照该问答的模式处理，即作为以资产为抵押的借款处理。该问答中的例子更是只能用这一种方法处理。

提问人：深圳 - 何 时间：2015-09-16 18:51:14
母公司甲，收购了一家A公司，A公司的资产归甲，债权、债务由A负责清理。随即A公司注销。甲在此处货币出资设立了B公司。甲将收购A公司的资产投入到了B公司使用。B公司也未办理增资程序。请问，甲公司、B公司该如何做账务处理？

回答人：chenyiwei
1 、母公司甲：收购A公司属于非同一控制下合并（假设），以A的资产、负债注入B公司时，可以将其对A的长期股权投资成本平移到B的长期股权投资成本中，不确认损益。 2 、B公司：取得A的构成业务的资产，按同一控制下合并处理，但其中的“账面价值”为自甲收购A的购买日公允价值为基础持续计算的金额，合并报表的编制按解释 6 号第二条规定处理。

提问人：深圳 - 何 时间：2015-09-23 09:35:42
现做一个IPO项目。母公司向国有企业购买 100 多万资产。因国有企业一直未开发票(经询问，国有企业不会开具发票)。母公司购买款放在其他应收款国有企业。购买的资产给子公司使用(资产到我们盘点时存在)。现我们调整，母公司借长期股权投资。货其他应收款。子公司帐务处理借固定资产。贷资本公积。不知是否可行。

回答人：chenyiwei
首先应通过向转让方函证和其他必要审计程序确定该次资产购买交易的真实性和其实际成本；其次母公司应就该等资产无偿给子公司使用且无需支付对价的问题予以确认。在此基础上，可以将合理确定的购买对价按照你所说的方法进行会计处理。

提问人：tian 苗 66 时间：2015-10-18 10:28:28
甲方为某传媒公司，乙方为一广告公司，甲方拥有一广告牌的所有权，甲乙双方签订如下合同：甲乙双方合作期限为 3 年，乙方负责广告牌的建设，期限为 1 个月,费用全部由乙方承担，建设完成以后，甲方将用三年的经营权交于乙方，以抵偿建设费用。该笔业务该如何进行账务处理？

回答人：chenyiwei
假设该广告牌的建造支出为 900 万元，使用寿命为 10 年，乙方有 3 年使用权，则乙方实际上是以该广告牌在 3 年期满后的净值（ 630 万元）作为向甲方租用该广告牌的租金，分摊到每年，租金为 210 万；再加上 3 年内广告牌每年折旧 90 万，合计每年的分摊成本为 300万（＝900/3）。
乙方的账务处理：借：长期待摊费用 900 ，贷：银行存款 900 ；每年摊销：借：主营业务成本 300 ，贷：累计摊销 300 。 甲方的账务处理：每年确认租金收入：借：其他非流动资产 210 ，贷：其他业务收入 210 ； 3 年后收回广告牌时：借：固定资产 630 ，贷：其他非流动资产 630 。

提问人：lbcm 时间：2015-10-20 17:23:08
为什么要再加上 3 年内广告牌每年折旧 90 万？广告牌的所有权不是属于甲方的吗？

回答人：chenyiwei
3 年内经营权属于乙方，所以相关摊销金额也构成乙方的经营成本。

提问人：永棋 2011 时间：2016-01-13 17:22:13
陈老师，您好。 我学过理论，没接触过多少实务，有些地方不解，望回复，谢谢！ 1.乙方怎么不计入无形资产，而是长期待摊费用。还有就是您计入长期待摊费用，后面摊销的时候怎么不冲长期待摊费用，而是用累计摊销。 2.甲方为什么计入其他非流动资产，为什么不在开始的时候就计入固定资产，其他非流动资产是会计科目吗？

回答人：chenyiwei
2 、甲方在该三年内无法从中获取经济利益，也不控制广告牌的使用，只享有 3 年后收回该广告牌的权利。所以将该项 3 年后的索取权确认为一项其他非流动资产，到 3 年后收回时转入固定资产成本。

回答人：chenyiwei
1 、乙方是租用了甲方有所有权的地点建造广告牌并全权运营，对乙方而言类似于经营租赁资产的改良，所以计入长期待摊费用。

提问人：jlapple 时间：2015-10-21 20:14:40
我公司收到市财政拨付的专项经费补助，专门用于城市燃气储气设施建设支出。该下发的文件中其他表述为：“执行中请列入 212 类99 款 99 项其他城乡社区事务支出预算科目（此项支出同时列入经济分类 304 类对企事业单位补贴科目），加强管理、专款专用，使用情况上报财政局”。我认为该项拨款划分为与资产相关的政府补助应该是适当的。但是，对下达文件的其他表述无法判断是否属于国家预算内的固定资产投资。烦请陈版及各位大侠帮忙判断一下，谢谢!

回答人：chenyiwei
专项经费补助不属于投资补助，是《企业财务通则》第二十条规定的五类财政资金中的第三类。你理解为与资产相关的政府补助是恰当的。

提问人：枫林大道 时间：2015-11-10 22:01:07
还是需要计提坏账

回答人：chenyiwei
A企业的存货现已不存在，变成了对B企业的债权，因此应转为对B企业的其他应收款或其他流动资产。

提问人：枫林大道 时间：2015-11-11 09:19:16
谢了，陈版，法院有可能以对方的相同存货赔付a公司，这样a公司如果取得该存货如何入账，对方能开发票么； 2 、在情况不定的下，能否计提存货跌价准备，如果能金额如何确定，

回答人：chenyiwei
存货实物已经消失，不建议采用计提跌价准备的方式处理。如果采用相同存货赔付的，则可按原先核销的原有存货的账面价值对新取得的同一品种存货进行初始计量。

提问人：枫林大道 时间：2015-11-13 10:16:36
请教个问题，一生产企业，生产主产品的同时产生附属品，产量大概是主产品的10%，现该企业将主副产品均按相同成本入账，但副产品市场价格很低，这就导致副产品销售就会产生亏损，企业为了利润一直不销售副产品，现在清产核资想把积压的副产品计提大量的跌价准备， 1 、企业的做法是否合理，副产品的入账价值是否合理，是否有其他的合理确定副产品入账价值的方法;2、如果有其他的核算方法，现在想改变该核算方法，之前的是否需要调整。

回答人：chenyiwei
副产品不是生产的主要目的，因此一般采用预计可变现净值确定其成本，即副产品本身毛利为零，毛利均体现在主要产品中。你说的情况，这种分摊方法应有不合理之处，但如果追溯调整分配方法不切实可行的，则现在也只有通过计提减值准备解决了。这样的减值准备计提很可能是需要作为前期差错（前期高估了副产品的可变现净值）进行追溯重述处理的。